HỒ SƠ ỨNG TUYỂN TRÌNH DƯỢC VIÊN

CÔNG TY CỔ PHẦN DƯỢC PHẨM TÍN PHONG - MIỀN NAM

NGUYỄN THANH TUẨN

Điện thoại: 0985 453 729

Email: tuannguyen89340518@gmail.com

Địa chỉ: Phường Mỹ Bình, TP. Long Xuyên, tỉnh An Giang



THÔNG TIN CÁ NHÂN

Ngày sinh: 07/02/1994

Quốc tịch: Việt Nam

Giới tính: Nam

Hôn nhân: Độc thân

MỤC TIÊU NGHỀ NGHIỆP

Mục tiêu năm 2018: trở thành một trình dược viên giỏi, học hỏi và nâng cao kỹ năng nghề nghiệp, hoàn thành tốt nhất các nhiệm vụ được giao.

Mục tiêu 3-5 năm tới: có đủ kinh nghiệm đảm nhiệm vị trí quan trọng và chiến lược của công ty, được làm trong lĩnh vực marketing dược.

KỸ NĂNG

- Ngoại ngữ: Anh văn TOEIC. Có kinh nghiệm trong việc đọc và dịch tài liệu chuyên môn Tiếng Anh
- Tin học văn phòng (Word, Excel và Power Point) và Tin học ứng dụng, nâng cao (SPSS, Epidata)
- Làm việc độc lập và làm việc nhóm hiệu quả, sáng tạo, năng động, chăm chỉ, trung thực, chịu khó và có trách nhiêm
- Khả năng chịu được áp lực và thích nghi với môi trường làm việc nhanh
- ≥ Có kinh nghiệm trong việc thuyết trình, thuyết phục, tổ chức sự kiện

HOC VẤN

- **2009-2012:** Trường Trung học Phổ thông chuyên Long An, Long An
- **2012-2017:** Đại học Võ Trường Toản,

Cần Thơ

Bằng Dược sĩ đại học loại xuất sắc

KINH NGHIỆM HOẠT ĐỘNG

- 2008: đạt danh hiệu "Thủ lĩnh trẻ tương lai" do Hội đồng Đội Trung Ương trao tặng
- **2015:** tình nguyện viên chiến dịch Mùa hè xanh tại Cà Mau
- 2016: tham gia khám chữa bệnh từ thiện tại Châu Thành A, Hậu Giang
- 2017-2018: tình nguyện viên câu lạc bộ "ASK ME anything CanTho"

KINH NGHIỆM LÀM VIỆC

- 2016-2017: Hướng dẫn viên du lịch ở chợ nổi Cái răng-Cần Thơ, Công Ty TNHH Một Thành Viên Thương Mại Dịch Vụ Du Lịch Hồng Hiếu
 - **2017-2018:** Giảng viên trường Đại học Võ Trường Toản bộ môn Dược lý-Hóa sinh-Dược lâm sàng
 - Thực hiện 2 đề tài nghiên cứu khoa học cấp trường, 1 đề tài cấp tỉnh